# 外币在期末是否一定要按期末汇率折算？

提问人：hepengfei0309 时间：2011-12-09 11:35:45
你账面记录的是应偿还的负债，而应偿还的负债金额已被约定为“人民币 500 万元”； 具体是直接确认负债本金 500 万元人民币，还是确认为借款、锁定未来汇率两个交易，看合同

回答人：chenyiwei
判断某个货币性项目是外币货币性项目还是本币货币性项目，并不是看最终要以外币还是本币结算，而是看本会计主体是否承担外币汇率变动风险，导致最终偿还的外币数按结算时的现行汇率折算的本币数不固定。如果约定偿还金额为 500 万元人民币，按结算日现行汇率折算到外币偿还的，说明没有承担外币汇率变动风险，从会计角度应作为本币货币性项目。

提问人：ying0518 时间：2013-02-27 17:06:00
回复 chenyiwei 的帖子
陈版，这种情况是不是借款合并中嵌入了一项汇率的衍生工具，两个金融工具能不能合并抵消列报？

回答人：chenyiwei
这种情况下,即使有嵌入衍生工具，也是与主合同密切相关的，所以我理解分拆无实际意义。直接按照本币借款处理即可。